# 关于对子公司投资

提问人：kingsen307 时间：2011-12-22 10:31:13
最近在 实务中 我看到一些母公司 对子公司的投资 挂在了其他应收款下。。。。有 2 个问题需要咨询： 1.准则 允许如此处理么？ 2.为什么有些集团公司 会这么核算？有何意图?
谢谢各位老师

回答人：chenyiwei
准则上当然是不允许的。实务中这样做的考虑就可能多种多样了，例如出于某些考虑（例如，法律法规或者集团的政策禁止进行此类投资），企图隐瞒该项投资等。